【裁判字號】    90,上易,728
【裁判日期】    900413
【裁判案由】    傷害
【裁判全文】
臺灣高等法院刑事判決                              九十年度上易字第七二八號
    上  訴  人  臺灣板橋地方法院檢察署檢察官
    被      告  甲○○
右上訴人，因被告傷害案件，不服台灣板橋地方法院八十九年度易字第二九○八號，
中華民國九十年一月三日第一審判決 (起訴案號：台灣板橋地方法院檢察署八十九年
度偵字第一二九八一號)，提起上訴，本院判決如左：
    主  文
原判決撤銷。
甲○○傷害人之身體，處罰金陸仟元，如易服勞役以佰元折算壹日。
    事  實
一、甲○○係高速公路局副局長公務車司機，於民國（下同）八十八年九月三十日上
    午八時許，在台北縣泰山鄉半山雅七十號高速公路局停車場（起訴書誤載為大門
    ），因行車糾紛，竟基於傷害之故意，徒手毆打告訴人乙○臉部，致告訴人受有
    右臉頰挫傷及上牙齦裂傷等傷害。
二、案經乙○訴由台灣板橋地方法院檢察署檢察官偵查起訴。
    理  由
一、訊據被告矢口否認有傷害告訴人之行為，辯稱：伊沒有打告訴人，伊只是伸出左
    手中指質問他為何比中指，伊就不小心碰到他的臉，他不至於會受傷，而且伊碰
    到告訴人的是左臉，不是右臉等語。惟查：右揭事實，業據告訴人於原審偵審、
    本院審理時迭為指訴綦詳，並有診斷證明書二紙為憑，且被告甲○○與告訴人乙
    ○於八十八年九月三十日上午八時二十五分許，在高速公路局停車場內，因行車
    糾紛互起爭執，被告上前質問告訴人為何對其比中指時，曾伸出手而撞到告訴人
    左臉乙節，亦據被告自承屬實，足見兩人確有衝突，告訴人之指訴已非無因。又
    原審傳訊證人陳蘭育、鍾英隆均證述事發當天告訴人乙○曾告訴伊等被告甲○○
    打告訴人等情，顯見案發當時，告訴人確已遭受被告毆打，否則當時告訴人既尚
    未提出告訴，何以會事先對證人陳蘭育、鍾英隆提及被甲○○毆打之情？雖證人
    當時無從發覺告訴人是否受有傷害，惟查告訴人提出之醫院診斷證明係右臉部挫
    傷、腫痛傷，該等歐擊傷害係慢慢浮現，證人證稱未發現告訴人臉上之傷害，有
    可能係未加注意、或傷害尚未浮現、亦或證人未據醫學專業知識、亦或作證時因
    均係同事而不方便說明，均未可知，況牙齦裂傷在人嘴部之內，亦非外人所得看
    見，矧證人鍾英隆亦證稱：告訴人當時說他有被打，但伊沒有特別注意他那裡被
    打等語，自不能以證人未「注意」看到告訴人有傷，作為告訴人當時未有傷害之
    論證基礎。茲本件不僅有告訴人之指訴，並有告訴人提出事發當天及隔天前往醫
    院診斷之診斷證明書均在卷可憑，並有證人陳蘭育、鍾英隆均在原審中到庭陳述
    事發當天上午確曾聽聞告訴人訴說遭被告甲○○歐打之事實，更何況被告亦自承
    有出手「撞到」告訴人臉部等語，雖稱係出手「撞到告訴人左臉」，應屬避就之
    詞，並無可取。末以，臺灣省立臺北醫院所出具之診斷證明書，載明告訴人受有
    右臉頰腫痛二Ｘ二公分之傷害，惟受傷部位註記在左臉頰，應係誤記，附為說明
    。綜上，本件事證已明，被告所辯不足採信，其犯行洵堪認定。
二、核被告所為，犯刑法第二百七十七條第一項之普通傷害罪，應予依法論科。原判
    決未予研求，遽對被告諭知無罪之判決，容有未洽。檢察官上訴指摘原判決不當
    ，為有理由，原判決既有可議而無可維持，自應撤銷改判。爰審酌被告之素行、
    犯罪動機、手段、所生危害，及犯後毫無悔意等一切情狀，量處如主文所示之刑
    ，並諭知易服勞役之折算標準。
據上論斷，應依刑事訴訟法第三百六十九條第一項前段、第三百六十四條、第二百九
十九條第一項前段、刑法第二百七十七條第一項、第四十二條第二項、罰金罰鍰提高
標準條例第一條前段、第二條，判決如主文。
本案經檢察官柯晴男到庭執行職務。
中      華      民      國    九十      年      四      月     十三     日
                            臺灣高等法院刑事第十二庭
                                    審判長法  官  劉  景  星
                                          法  官  陳  博  志
                                          法  官  陳  志  洋
右正本證明與原本無異。
不得上訴。
                                          書記官  顧 倪淑 貞
中      華      民      國    九十      年       四     月      十三    日
附錄：本判決論罪科刑法條全文
刑法第二百七十七條第一項
傷害人之身體或健康者，處三年以下有期徒刑、拘役或一千元（已提高十倍）以下罰
金。


司法院資訊處製作；財團法人民間司法改革基金會備份。
